【裁判字號】    99,台上,5866
【裁判日期】    990924
【裁判案由】    偽造文書
【裁判全文】
最高法院刑事判決            九十九年度台上字第五八六六號
上  訴  人  甲○○
選任辯護人  黃心賢律師
上列上訴人因偽造文書案件，不服台灣高等法院中華民國九十八
年一月五日第二審判決（九十七年度上訴字第五二八七號，起訴
案號：台灣板橋地方法院檢察署九十七年度偵續字第一０四號「
原判決誤植為九十六年度偵字第一九一六七號」），提起上訴，
本院判決如下：
    主  文
上訴駁回。
    理  由
按刑事訴訟法第三百七十七條規定：上訴於第三審法院，非以判
決違背法令為理由不得為之；是提起第三審上訴，應以原判決違
背法令為理由，係屬法定要件；如果上訴理由書狀並未依據卷內
訴訟資料具體指摘原判決不適用何種法則或如何適用不當，或所
指摘原判決違法情事顯與法律規定得為第三審上訴理由之違法情
形不相適合時，均應認其上訴為違背法律上之程式，予以駁回。
又按不服地方法院之第一審判決而上訴者，須提出上訴書狀；上
訴書狀並應敘述具體理由，此為法定必備之程式。上訴書狀未敘
述上訴理由者，應於上訴期間屆滿後二十日內補提理由書於第一
審法院，逾期未補提者，第一審法院應定期間先命補正。倘上訴
書狀已敘述理由，但所敘述者非屬具體理由，則屬不符上訴之法
定程式，由第二審法院以其上訴不合法律上程式，判決駁回，不
生定期命補正之問題，此觀刑事訴訟法第三百五十條第一項、第
三百六十一條、第三百六十二條及第三百六十七條之規定自明。
本件原判決以上訴人甲○○就第一審判決論處其共同犯行使偽造
私文書罪刑（處有期徒刑陸月，減為有期徒刑參月，如易科罰金
以新台幣玖佰元折算壹日），提起第二審上訴，其上訴狀未敘述
具體理由，因認其上訴違背法定要件，因而不經言詞辯論，逕以
判決駁回上訴人之第二審上訴。從形式上觀察，原判決並無違背
法令之情形。上訴人之上訴意旨略稱：上訴人於法定期間提起第
二審上訴，並附具理由，上訴程序即為合法，原審自應為實體判
決，縱認上訴人所附之上訴理由，非屬具體理由，此尚非屬不可
補正之事項，原審未定期命補正，逕以上訴不合法律上之程式，
不經言詞辯論，予以駁回，顯有適用法則不當之違法等語。
惟查：原判決已詳為說明上訴人就第一審判決論處其共同犯行使
偽造私文書罪刑，提起第二審上訴，其上訴狀所附理由非屬具體
理由，其第二審之上訴為不合法律上之程式，乃未裁定命上訴人
補正上訴理由，而不經言詞辯論，逕以判決駁回上訴人之第二審
上訴。經核與上開刑事訴訟法第三百六十一條第一項、第二項、
第三百六十七條規定並無不合。上訴意旨並未依據卷內訴訟資料
具體指摘原判決認其第二審上訴理由書狀未敘述具體理由乙節，
究係不適用何種法則或如何適用不當，係徒憑己見，漫事指摘原
判決違法，應認上訴人之上訴為違背法律上之程式，予以駁回。
至上訴狀所引本院三十年上字第二五六五號判例（其意旨指刑事
訴訟法對於第二審之上訴書狀，並無應敘述上訴理由之明文），
因刑事訴訟法第三百六十一條之修正，已不再援用，併予敘明。
據上論結，應依刑事訴訟法第三百九十五條前段，判決如主文。
中    華    民    國  九十九  年    九    月  二十四  日
                      最高法院刑事第七庭
                          審判長法官  林  永  茂
                                法官  蘇  振  堂
                                法官  林  立  華
                                法官  蔡  國  在
                                法官  陳  春  秋
本件正本證明與原本無異
                                      書  記  官
中    華    民    國  九十九  年    九    月  二十八  日
                                                      Ｅ

司法院資訊處製作；財團法人民間司法改革基金會備份。
